

CONTACTO



940159560



paola_sfu@hotmail.com



Jr. 28 de Julio 680 Dpt. 403 Magdalena del mar

IDIOMAS

INGLES

Nivel: Intermedio

CONOCIMIENTOS

- Marvel
- Figma
- Photoshop
- Ilustrator
- Bootstrap
- Materialize
- JavaScript
- Html
- Css
- Microsoft office
- My SQL

Paola Flores Ugarte

UX - Designer

Soy UX designer de Laboratoria. Comprometida y dedicada al momento de trabajar en equipo. Considero importante investigar y entender las necesidades de las personas para poder plantear una solución amigable y eficaz. Por ello pretendo especializarme como Ux Research.

EXPERIENCIA

Analista de sistemas de empresa

Instituto Beletza Enero 2015 - Diciembre de 2016

- Reconfiguración del sistema operativo
- Actualización y mantenimiento de software.
- Instalación y configuración de hardware.
- Community Manager.
- Manejo de programas de Microsoft Office para agilizar los procesos administrativos.
- Recopilación de datos de ventas y diversos procesos que realizaba la empresa

Asistente de tecnologías de información

Empresa Cincoins salud Enero 2014 - Octubre 2016

- Encargada de la creación de contenido respecto al sector de salud.
- Monitorear las publicaciones que se realizaban, mantener al público en general informado.



CURSOS

Curso en Photoshop, Illustrator e Indesign Crehana - 2018

Seminario de Innovaciones Tecnológicas "Pre Lanzamiento de Windows 10" UPC - 2016

Curso "MS Office 2016 Intermedio" CIBERTEC – 2015

Sistemas Digitales: De las puertas lógicas al

- Responsable de la difusión de los diversos cursos de salud.
- Creación y manejo de base de datos con MySQL.
- Manejo de herramientas de Google: Analytics, Adworks, Forms.

Apoyo área informática

JCI-Junior Chamber International Julio 2013 - Diciembre 2013

- Asesoría en el manejo de programas de Microsoft Office.
- Soporte remoto.

ESTUDIOS

LABORATORIA

2017 - 2018 Especialización UX Designer

UNIVERSIDAD ESAN

2012

Ingeniería de tecnologías de información